臺灣新北地方法院板橋簡易庭小額民事判決　
111年度板建小字第1號
原      告  史靜菊
被      告  豪美大樓管理委員會

法定代理人  陳輝湧
上列當事人間請求給付修繕費事件，本院於民國111年6月28日言
詞辯論終結，判決如下：               
    主  文
被告應給付原告新臺幣陸萬伍仟元，及自民國一百一十年十月五
日起至清償日止，按年息百分之五計算之利息。
訴訟費用新臺幣壹仟元由被告負擔。
本判決得假執行。但被告如以新臺幣陸萬伍仟元為原告預供擔保
，得免為假執行。
    事實及理由
一、原告主張:渠為坐落新北市○○區○○路000號12樓之10豪美大樓
    建物（下稱系爭建物）之所有權人，系爭建物係位於頂樓，
    其上屋頂平台應為豪美大樓之區分所有權人所共有，而自渠
    入住系爭建物迄今，屢屢遭受屋頂平台漏水困擾，渠曾於民
    國110年7月1日以存證信函請求被告修繕頂樓平台，但被告
    遲未修復，造成渠財產損害及精神痛苦，渠不得已僅得先行
    自費新臺幣（下同）65,000元進行修繕，為此，爰依
　　公寓大廈管理條例第10條第2項（頂樓部分）、民法第184 
    條第1 項前段、第191 條、第213 條第1 項、第3 項、第21
    5 條規定（系爭建物部分）等規定，請求被告應給付65,000
    元及自起訴狀繕本送達翌日起至清償日止，按年息5%計算之
    利息。
二、被告則以:頂樓平台有損壞導致系爭建物漏水，惟原告請求6
    5,000元之修繕費金額過高，僅願支付25,000元云云資為抗
    辯。
三、按共用部分、約定共用部分之修繕、管理、維護，由管理
    負責人或管理委員會為之。其費用由公共基金支付或由區分
    所有權人按其共有之應有部分比例分擔之。但修繕費係因可
    歸責於區分所有權人或住戶之事由所致者，由該區分所有權
    人或住戶負擔。其費用若區分所有權人會議或規約另有規定
    者，從其規定，公寓大廈管理條例第10條第2項定有明文，
    而公寓大廈之頂樓平台應為公寓大廈管理條例第3條第4款所
    稱：公寓大廈專有部分以外之其他部分及不屬專有之附屬建
    築物，而供共同使用之部分，此部分之修繕、管理、維護，
    依同條例第10條第2項規定，應由管理負責人或管理委員會
    為之，其費用由公共基金支付或由區分所有權人按其共有之
    應有部分比例分擔之；次按因故意或過失，不法侵害他人之
    權利者，負損害賠償責任；土地上之建築物或其他工作物所
    致他人權利之損害，由工作物之所有人負賠償責任。但其對
    於設置或保管並無欠缺，或損害非因設置或保管有欠缺，或
    於防止損害之發生，已盡相當之注意者，不在此限；負損害
    賠償責任者，除法律另有規定或契約另有訂定外，應回復他
    方損害發生前之原狀；第1項情形，債權人得請求支付回復
    原狀所必要之費用，以代回復原狀；不能回復原狀或回復顯
    有重大困難者，應以金錢賠償其損害，民法第184條第1項前
    段、第191條、第213條第1項、第3項、第215條定有明文。
    又除非工作物所有人能舉證證明民法第191條第1項但書所示
    之情形存在，得免負侵權行為損害賠償責任外，因土地上之
    工作物造成他人之損害，即依法推定工作物所有人有過失，
    而應負侵權行為損害賠償責任（最高法院96年台上字第489
    號判決意旨參照）。另物被毀損時，被害人除得依民法第
    196條請求賠償外，並不排除民法第213條至第215條之適用
    ，依民法第196條請求賠償物被毀損所減少之價額，得以修
    復費用為估定之標準，但以必要者為限。損害賠償以填補損
    害發生前之原狀之原則，故修復必要費用如係以新品換舊品
    者，應予折舊（最高法院77年度第9次民事庭會議決議、82
    年度台上字第892號、92年度台上字第2099號判決要旨參照
    ）。經查，系爭頂樓平台為系爭社區之共用部分一節，為被
    告所不爭執，則系爭房屋既因頂樓平台漏水，致水滲入導致
    損壞，而被告自對頂樓平台負有修繕、管理、維護之義務，
    屋頂平台亦未有不能修繕之情事，被告卻疏未注意進行修繕
    ，致系爭建物屋內天花板漏水受有損害，被告復未舉證以證
    明：其對於設置或保管並無欠缺，或損害非因設置或保管有
    欠缺，或於防止損害之發生，已盡相當之注意，揆諸前開規
    定，自應對系爭建物之損害負賠償責任。至原告為修復屋頂
    平台滲漏水及系爭建物天花板損壞所支出65,000元修繕費用
    ，業據提出估價單為證，經核為防水塗裝及高壓灌注止漏處
    理工程，應無折舊之必要，被告復未舉證以證明：該估價單
    有何不實之處，是認原告依公寓大廈管理條例第10條第2項
    及侵權行為損害賠償之法律關係，請求被告賠償因屋頂平台
    漏水所支出之修繕費用及系爭建物因滲漏所生修繕費用合計
    65,000元，為有理由。
四、綜上所述，原告本於侵權行為及公寓大廈管理條例及侵權行
    為損害賠償等規定，請求被告給付65,000元，為有理由，應
    予准許。
五、末按遲延之債務，以支付金錢為標的者，債權人得請求依法
    定利率計算之遲延利息。給付無確定期限者，債務人於債權
    人得請求時，經其催告而未為給付，自受催告時起，負遲延
    責任。其經債權人起訴而送達訴狀，或依督促程序送達支付
    命令，或為其他相類之行為者，與催告有同一之效力，民法
    第233 條第1 項、第229 條第2 項分別定有明文。本件屬侵
    權行為損害賠償之債，其給付無確定期限，本件原告起訴狀
    繕本係於110年10月4日送達被告，有本院送達證書在卷可佐
    （見本院卷第137頁），此依法已生催告給付之效力，依前
    開規定，被告應負遲延責任，是原告併請求自起訴狀繕本送
    達翌日即110年10月5日起至清償日止，按年息5%計算之利息
    ，亦屬有據。　　
六、本件事證已臻明確，兩造其餘攻擊防禦方法及所提之證據，
    核與判決結果無影響，爰不逐一詳予論駁，附此敘明。
七、本件係關於請求金錢之給付，且其標的金額或價額在100,00
    0元以下者之小額訴訟，爰依民事訴訟法第436之19第1項規
    定，確定被告應負擔之訴訟費用額如主文第2項所示金額，
    及依職權宣告假執行及被告得供相當擔保金額而免為假執行
    。
中　　華　　民　　國　　111 　年　　8 　　月　　16　　日
                      臺灣新北地方法院板橋簡易庭
                              法  官  李昭融
以上正本係照原本作成。
如不服本判決，應於收受送達後20日內以違背法令為理由向本庭
（新北市○○區○○路0段00巷0號）提出上訴狀並表明上訴理由（應
表明一、原判決違背法令及其具體內容；二、依訴訟資料可認為
原判決有違背法令之具體事實），如於本判決宣示後送達前提起
上訴者，應於判決送達後20日內補提上訴理由書（須附繕本），
未依上揭期間補提合法上訴理由者，法院得逕以裁定駁回上訴。
如委任律師提起上訴者，應一併繳納上訴審裁判費。
中　　華　　民　　國　　111 　年　　8 　　月　　16　　日
　　　　　　　　　　　　　　  書記官  劉美蘭